---
title: "td3"
format: html
editor: visual
---
Importez le jeu de données téléchargé, et nommez l’objet df_velo. Créez deux data.frame 
contenant les informations relatives à vos deux boucles favorites, nommés sur le format 
df_b_numero (e.g df_b_788 pour la boucle de 50 Otages Nord), ainsi que deux data.frames 
comprenant les informations relatives à vos deux jours favoris, nommés selon le format 
df_d_date (e.g df_d_0105 pour la boucle du 1er mai). Nous utiliserons ces data.frames pour 
faire des tests dans la suite.

```{r}
df_velo <- read.csv2("data/244400404_comptages-velo-nantes-metropole.csv")
```

```{r}
# 2. Création des dataframes pour 2 boucles
# J'utilise la boucle 664 (vue dans tes données) et la 788 (donnée en exemple par ton prof)
df_b_664 <- subset(df_velo, Numéro.de.boucle == 664)
df_b_788 <- subset(df_velo, Numéro.de.boucle == 788)

# 3. Création des dataframes pour 2 dates
# J'utilise le format de ta colonne "Jour", par exemple le 25 décembre et le 31 décembre 2025
df_d_2512 <- subset(df_velo, Jour == "2025-12-25")
df_d_3112 <- subset(df_velo, Jour == "2025-12-31")
```

Q3
Implémentez une fonction filtre_anomalie(). Cette fonction prendra en entrée un 
data.frame respectant le même schéma que notre jeu de données df_velo. Elle retournera le 
même data.frame sans les lignes contenant des anomalies Forte ou Faible. Appliquez cette 
fonction sur les data.frame définis cidessus. Combien de lignes sont filtrées ?

```{r}
# Définition de la fonction
filtre_anomalie <- function(df) {
  # On garde uniquement les lignes qui ne sont ni "Forte" ni "Faible"
  # Le symbole ! veut dire "NON" (l'inverse) et %in% vérifie si c'est dans la liste
  df_propre <- subset(df, !(Probabilité.de.présence.d.anomalies %in% c("Forte", "Faible")))
  
  # La fonction renvoie le tableau nettoyé
  return(df_propre)
}
```



```{r}
# On applique la fonction sur nos 4 tableaux
df_b_664_propre <- filtre_anomalie(df_b_664)
df_b_788_propre <- filtre_anomalie(df_b_788)
df_d_2512_propre <- filtre_anomalie(df_d_2512)
df_d_3112_propre <- filtre_anomalie(df_d_3112)

# On calcule combien de lignes ont été filtrées (Avant - Après)
lignes_filtrees_664 <- nrow(df_b_664) - nrow(df_b_664_propre)
lignes_filtrees_788 <- nrow(df_b_788) - nrow(df_b_788_propre)
lignes_filtrees_2512 <- nrow(df_d_2512) - nrow(df_d_2512_propre)
lignes_filtrees_3112 <- nrow(df_d_3112) - nrow(df_d_3112_propre)

# On affiche les résultats dans la console
print(paste("Lignes retirées pour la boucle 664 :", lignes_filtrees_664))
print(paste("Lignes retirées pour la boucle 788 :", lignes_filtrees_788))
print(paste("Lignes retirées pour le 25/12 :", lignes_filtrees_2512))
print(paste("Lignes retirées pour le 31/12 :", lignes_filtrees_3112))
```

Q4
 Implémentez une fonction compter_nombre_trajets(). Cette fonction prendra en entrée un 
data.frame respectant le même schéma que notre jeu de données df_velo. Elle comptera le nombre total de trajets référencés. Appliquez cette fonction sur les data.frame définis ci dessus.

```{r}
# Définition de la fonction
compter_nombre_trajets <- function(df) {
  # On additionne toutes les valeurs de la colonne 'Total'
  # L'argument na.rm = TRUE permet d'ignorer les cases vides (NA) pour éviter les erreurs
  total_trajets <- sum(df$Total, na.rm = TRUE)
  
  # La fonction renvoie le total
  return(total_trajets)
}

# Application de la fonction sur tes petits dataframes (de la question 2)
total_664 <- compter_nombre_trajets(df_b_664)
total_788 <- compter_nombre_trajets(df_b_788)
total_2512 <- compter_nombre_trajets(df_d_2512)
total_3112 <- compter_nombre_trajets(df_d_3112)


print(paste("Nombre total de trajets (boucle 664) :", total_664))
print(paste("Nombre total de trajets (boucle 788) :", total_788))
print(paste("Nombre total de trajets (25/12) :", total_2512))
print(paste("Nombre total de trajets (31/12) :", total_3112))
```


