---
title: "td3"
format: html
editor: visual
---
Importez le jeu de données téléchargé, et nommez l’objet df_velo. Créez deux data.frame 
contenant les informations relatives à vos deux boucles favorites, nommés sur le format 
df_b_numero (e.g df_b_788 pour la boucle de 50 Otages Nord), ainsi que deux data.frames 
comprenant les informations relatives à vos deux jours favoris, nommés selon le format 
df_d_date (e.g df_d_0105 pour la boucle du 1er mai). Nous utiliserons ces data.frames pour 
faire des tests dans la suite.

```{r}
df_velo <- read.csv2("data/244400404_comptages-velo-nantes-metropole.csv")
```

```{r}
# 2. Création des dataframes pour 2 boucles
# J'utilise la boucle 664 (vue dans tes données) et la 788 (donnée en exemple par ton prof)
df_b_664 <- subset(df_velo, Numéro.de.boucle == 664)
df_b_788 <- subset(df_velo, Numéro.de.boucle == 788)

# 3. Création des dataframes pour 2 dates
# J'utilise le format de ta colonne "Jour", par exemple le 25 décembre et le 31 décembre 2025
df_d_2512 <- subset(df_velo, Jour == "2025-12-25")
df_d_3112 <- subset(df_velo, Jour == "2025-12-31")
```

